【裁判字號】    90,易,3389
【裁判日期】    901114
【裁判案由】    傷害
【裁判全文】
臺灣高雄地方法院刑事判決                          九十年度易字第三三八九號
    公  訴  人  臺灣高雄地方法院檢察署檢察官
    被      告  丁○○
                丙○○
右列被告等因傷害等案件，經檢察官提起公訴（九十年度偵字第一四九一六號），本
院判決如左：
    主  文
丁○○共同傷害人之身體，累犯，處有期徒刑陸月，如易科罰金，以參佰元折算壹日
。
丙○○共同傷害人之身體，累犯，處有期徒刑伍月，如易科罰金，以參佰元折算壹日
。
    事  實
一、丁○○曾因違反肅清煙毒條例案件，經本院判處有期徒刑三年六月確定，嗣於八
    十九年九月二十七日執行完畢。丙○○則曾因賭博案件，經本院判處有期徒刑五
    月確定，嗣於八十七年七月九日執行完畢。
二、詎丁○○及丙○○均仍不知警惕，於民國九十年六月二十六日上午八時十分許，
    丁○○駕駛車牌號碼ＸＪ—八二六三號自用吉普車一部，並搭載丙○○（坐於駕
    駛座右方）及不知情之甲○○（坐於後座），途經高雄市○○○路與七賢二路口
    時，因遭高雄市政府警察局交通大隊第三中隊第九分隊，當時穿著警察制服正執
    行公務之警員乙○○攔撿盤查，丁○○及丙○○竟共同基於傷害及對公務員施強
    暴之犯意聯絡，不服從乙○○對渠等靠邊臨時停車之指示，丁○○並駕車衝撞乙○○二至三次，致乙○○於閃避時，左手所持無線電往前掉落，嗣經路旁民眾攔
    阻後，丁○○始將吉普車停住，乙○○遂上前請丁○○出示行車執照及駕駛執照
    並關掉引擎，於詢問之際，丁○○竟趁乙○○不注意之際，以其左手勒住乙○○
    頸部後，將乙○○頭部拖入吉普車內，並以時速約二十公里之速度，開車右轉沿
    七賢二路行駛，因此沿路將乙○○拖行於吉普車之右側，而於拖行之際，丙○○
    則徒手毆打乙○○之頭部，嗣於七賢路與瑞源路口，因有路人及當時在場之保安
    大隊員警林立男前來制止，丁○○始無法繼續前進而停在該處，惟乙○○已因此
    受有右前臂瘀傷（五╳十公分、四╳一公分）及擦傷（三點五公分╳零點五公分
）、左前臂瘀傷（八╳三公分、六╳一點五公分、四╳二點五公分、二╳二公分
    ）及擦傷（一╳一公分）、右臉部挫傷、後頸部瘀傷（十四╳零點三公分、三╳
    零點三公分）及右小腿挫傷之傷害。
三、案經乙○○訴由高雄市政府警察局新興分局報告台灣高雄地方法院檢察署檢察官
    偵查起訴。
    理  由
一、訊據被告丁○○及丙○○固均坦承有於右揭時地，由被告丁○○駕駛該部吉普車
    ，被告丙○○坐於駕駛座右方，遭告訴人乙○○臨檢盤查及將告訴人拖行之事實
    ，惟均矢口否認有何右揭共同傷害及妨害公務之犯行，被告丁○○辯稱：伊當日
    看到告訴人指揮伊停車，伊準備要停車，因告訴人以為伊不停車，竟跳上車子一
    手握住車子方向盤，一手要拔車子鑰匙，伊因緊張也握住方向盤，車子因此滑行
    一百多公尺，伊並未勒住告訴人脖子，且丙○○亦未打告訴人，只有撥告訴人手
    ，並說這樣很危險云云，被告丙○○則辯稱：伊當日喝酒，已酒醉而睡著，不知
    道發生何事云云，惟查：
  （一）右揭事實，業據告訴人於警偵及本院審理中均指訴甚詳，核與案發當時在場
        目擊之證人林立男於本院審理中證稱：「我八點下班後，穿便服騎機車經過
        七賢路與中華路口時，剛好停紅燈看到告訴人攔被告車子，當時吉普車急速
        加油、急速煞車要衝撞告訴人，希望告訴人讓開被告就可以逃逸，我看到告
        訴人妤像有被撞到，看情形不對，就打一一Ｏ報警，後來發現告訴人整個頭
        被拉近車子方向盤，被吉普車拖走，車子是發動開走，並不是滑行，被拖行
        七、八十公尺到瑞源路時，車子被民眾攔下，告訴人雙腳放在吉普車踏板上
        ，所以才不會被拖在地上，到瑞源路時，我從車吉普車後面看過去可以看到
        有人勒住告訴人脖子‧‧‧」等情相符，而證人林立男係保安大隊之警員，
        與告訴人並非同一單位，亦素不相識，此經證人林立男證述屬實，是證人林
        立男與本案並無利害關係，應無誣陷被告二人之理，其所述前揭證詞，自堪
        採信，此外，復有告訴人遭受前述傷害之高雄市立大同醫院診斷證明書一紙
        、被告二人駕駛之吉普車照片三張及告訴人案發當時穿戴之反光背心照片二
        張與警用無線電照片二張在卷可資佐證。
  （二）被告二人於案發當時均在吉普車內，業據渠等供承在卷，惟被告丙○○係辯
        稱：伊於案發時因酒醉而睡著，不知發生何事等情，卻與被告丁○○所辯稱
        ：被告丙○○亦未打告訴人，只有撥告訴人手，並說這樣很危險等語並不相
        符，是就被告丙○○於案發當時是否因酒醉而睡著，被告二人之供述竟不一
        致，則渠等前揭未毆打告訴人之辯解，自有可疑，難以採信。另在場目擊證
        人甲○○雖於警訊及本院審理中均一致證稱：「當時我們準備要停車，告訴
        人跳上車子握住方向盤，導致車子滑行，被告二人沒有打告訴人，但有拉扯
        ，被告二人均是我朋友。」等被告二人並未毆打告訴人之證詞，惟就被告丙○○於案發當時情形，其證稱：「丙○○當時酒醉不省人事。」等語，卻與
        被告丁○○前揭供稱：被告丙○○未打告訴人，只有撥告訴人手，並說這樣
        很危險等語亦不相符，是證人甲○○不無可能係因其為被告二人之友人，而
        為袒護被告二人之證述，其證詞已有瑕疵，自亦不足採信。
  （三）綜上所述，被告二人有右揭傷害及妨害公務之犯行，業據告訴人之指訴及證
        人林立男之證述，且有上揭診斷證明書及照片等證物在卷可憑，是被告二人
        前揭所辯，均不足採信，渠等有右揭犯行，均足堪認定。
二、核被告二人所為，均係犯刑法第一百三十五條第一項之妨害公務罪及第二百七十
  七條第一項之傷害罪。被告二人就上揭犯行，有犯意聯絡及行為分擔，均應論以
    共同正犯。另被告二人所犯上揭二罪，有方法目的之牽連關係，均應從一重之傷
    害罪處斷。查被告丁○○曾因違反肅清煙毒條例案件，經本院判處有期徒刑三年
    六月確定，嗣於八十九年九月二十七日執行完畢，及被告丙○○則曾因賭博案件
    ，經本院判處有期徒刑五月確定，嗣於八十七年七月九日執行完畢之事實，有台
    灣高等法院被告全國前案紀錄表二紙在卷可查，被告二人均受有期徒刑之執行完
    畢，五年以內再犯有期徒刑以上之罪，均為累犯，均應依法加重其刑。爰審酌被
    告二人於警員執行公務之際，不但不遵從指揮，且以暴力相加，造成告訴人受傷
    ，渠等惡性非輕，且被告丁○○係駕駛吉普車之人，犯罪情節較重，又被告二人
    犯後猶飾詞卸責，顯現均無悔意，及被告二人犯罪之手段、告訴人所受傷勢非重
    與其他一切情狀，分別量處如主文所示之刑，並均諭知易科罰金之折算標準。
據上論斷，應依刑事訴訟法第二百九十九條第一項前段，刑法第二十八條、第一百三
十五條第一項、第二百七十七條第一項、第五十五條、第四十七條、第四十一條第一
項，罰金罰鍰提高標準條例第一條前段、第二條，判決如主文。
中      華      民      國      九十      年      十一    月    十四    日
                                  臺灣高雄地方法院刑事第三庭
                                          審判長法  官   宋  明  中
                                                法  官   柯  彩  燕
                                                法  官   呂  憲  雄
右正本證明與原本無異。
如不服本判決，應於判決送達後十日內，向本院提出上訴狀。
                                                書記官   許  麗  珠
中      華      民      國      九十      年      十一    月    十六    日
附錄本判決論罪科刑之法條：
中華民國刑法第二百七十七條第一項
傷害人之身體或健康者，處三年以下有期徒刑、拘役或一千元以下罰金。


司法院資訊處製作；財團法人民間司法改革基金會備份。
